【裁判字號】    89,交上易,117
【裁判日期】    890531
【裁判案由】    公共危險
【裁判全文】
台灣高等法院刑事判決                          八十九年度交上易字第一一七號
    上  訴  人  臺灣桃園地方法院檢察署檢察官
    即  被  告  甲○○
右上訴人因被告公共危險案件，不服台灣桃園地方法院八十八年度易字第二五四三號
，中華民國八十九年一月十九日第一審判決（起訴案號：台灣桃園地方法院檢察署八
十八年度偵字第一五九二九號），提起上訴，本院判決如左：
        主  文
原判決撤銷。
甲○○服用酒類，不能安全駕駛動力交通工具而駕駛，處有期徒刑陸月，如易科罰金
，以參佰元折算壹日。
        事  實
一、甲○○曾於民國（下同）七十七年間因駕車過失傷害，致駕照遭吊扣，仍竟於八
    十八年十月八日凌晨零時五十六分許，在酒後呼氣所含酒精成分測定值達每公升
    ○‧九○毫克，已不能安全駕駛動力交通工具之情況下，無照駕駛車號ＫＣ─七
    六三一號自小客車，由竹北往桃園方向行駛，途經國道一號公路七十四公里北上
    車道（屬桃園縣楊梅鎮）處，為超越前車，先後多次以遠光燈示意前車讓道，且
    超越前車後煞車，行車不穩，嗣經警發現攔檢，經警測試其酒精濃度後查獲上情
    。
二、案經國道公路警察局第二警察隊報請台灣桃園地方法院檢察署檢察官偵查起訴。
        理  由
一、右揭事實，業據被告甲○○供承不諱，並經證人黃金盛證述無異，復有交通事件
    舉發單、酒精測試紙各一份在卷可參。又依前開證人之證詞及酒精測試紙觀之，
    被告甲○○駕車途經前開地點之際，因行車不穩，始遭警攔檢，且經測試其酒精
    濃度後酒精呼氣值達於每公升○‧九○毫克，足見其已達於不能安全駕駛之程度
    。本件事證明確，被告犯行洵堪認定。
二、核被告所為，係犯刑法第一百八十五條之三之服用酒類，不能安全駕駛動力交通
    工具而駕駛罪。
三、原審予以論罪科刑，固非無見。惟查被告於駕照遭吊扣後，仍酒醉駕車行駛於高
    速公路，復因超車不遂其意，即任意以遠光燈示意前車讓道，無視於一般用路大
    眾之生命安全，乃原審僅量處拘役五十日，並諭知如易科罰金，以三百元折算一
    日，殊嫌過輕。公訴人上訴意旨，執此指摘原判決量刑失當，為有理由，自應予
    撤銷改判。爰審酌被告犯罪之動機、目的、酒後駕車影響他人行車安全至鉅以及
    犯罪後之態度等一切情狀，量處如主文所示之刑，並諭知易科罰金之折算標準。
據上論斷，應依刑事訴訟法第三百六十九條第一項前段、第三百六十四條、第二百九
十九條第一項前段、刑法第一百八十五條之三、第四十一條、罰金罰鍰提高標準條例
第二條，判決如主文。
本案經檢察官錢漢良到庭執行職務。
中    華    民    國    八十九    年       五       月      三十一      日
                            臺灣高等法院交通法庭
                                審判長法  官  陳  春  秋
                                      法  官  王  麗  莉
                                      法  官  高  明  哲
右正本證明與原本無異。
不得上訴。
                                      書記官  李  垂  福
中    華    民    國    八十九    年       六       月        三        日
附錄：本案論罪科刑法條全文
刑法第一百八十五條之三
服用毒品、麻醉藥品、酒類或其他相關之物、不能安全駕駛動力交通工具而駕駛者，
處一年以下有期徒刑、拘役或三萬元以下罰金。


司法院資訊處製作；財團法人民間司法改革基金會備份。
